【裁判字號】    99,簡上,182
【裁判日期】    990727
【裁判案由】    詐欺
【裁判全文】
臺灣臺南地方法院刑事判決             99年度簡上字第182號
上  訴  人
即  被  告  乙○○
上列上訴人因被告詐欺案件，不服本院於民國99年4月30日以99
年度簡字第719號所為第一審簡易判決（聲請案號：99年度偵字
第2382號），提起上訴，本院判決如下：
    主  文
上訴駁回。
乙○○緩刑貳年，及應於判決確定後陸個月內向被害人俞金榮支
付新台幣貳萬玖仟玖佰捌拾捌元之賠償。
    事實及理由
一、本案經本院審理結果，認第一審判決以被告乙○○觸犯刑法
    第30條第1項、第339條第1項之幫助詐欺取財罪，依刑事訴
    訟法第449條第1項前段、第454條第2項，刑法第30條、第
    339條第1項、第41條第1項前段、刑法施行法第1條之1第1項
    、第2項前段，判處被告有期徒刑三月，並諭知如易科罰金
    ，以新臺幣一千元折算一日，其認事用法及量刑均無不當，
    應予維持，並引用第一審判決書記載之事實、證據及理由（
    如附件）。
二、被告上訴意旨雖以：伊雖知行動電話門號不應輕易交予他人
    ，但因當時伊急於找到工作，就沒有想太多，且伊另外被騙
    走新台幣15萬元，索討無門，導致伊經濟非常困頓，伊甫於
    99年5月間退伍找工作時，又遭逢外公去世，心情格外傷心
    ，請求減輕刑度或准予隔年分期攤還，以減輕家中負擔云云
    ，惟查原審已就被告本件犯行所造成之危害及犯後態度詳加
    說明，並據以為量刑依據，且被告迄今仍未賠償被害人俞金
    榮之損害，其逕請求減輕其刑，為無理由，應予駁回。末查
    被告前未曾受有期徒刑以上刑之宣告，有台灣台南地方法院
    檢察署刑案資料查註紀錄表在卷可憑，其經此教訓後，應知
    所警惕，信無再犯之虞，本院因認所宣告之刑以暫不執行為
    適當，併諭知緩刑二年，以勵自新。再按「緩刑宣告，得斟
    酌情形，命犯罪行為人向被害人支付相當數額之財產或非財
    產上之損害賠償」，刑法第74條第2項第3款定有明文。查
    本件被害人係俞金榮，為兼顧被害人之利益，認於被告緩刑
    期間應課予如主文所示之負擔，以觀後效，爰併予宣告之。
    又此部分緩刑命令，依刑法第74條第4項規定，得為民事強
    制執行名義，被告若違反上開刑法第74條第2項第3款所定向
    被害人支付相當數額之財產上損害賠償情節重大者，檢察官
    並得依刑法第75條之1第1項第4款之規定聲請撤銷緩刑，併
    予說明。
三、據上論斷，應依刑事訴訟法第455條之1第1項、第3項、第37
    3條、第368條，刑法第74條第1項第1款、第2項第3款，判決
    如主文。
本案經檢察官甲○○到庭執行職務。
中    華    民    國    99    年    7     月    27    日
            刑事第十五庭  審判長法  官  吳勇輝
                                法  官  陳金虎
                                法  官  林彥君
以上正本證明與原本無異
本件不得上訴
                                書記官  莊淑雅
中    華    民    國    99    年    7     月    27    日

司法院資訊處製作；財團法人民間司法改革基金會備份。
